【裁判字號】    97,交訴,342
【裁判日期】    980109
【裁判案由】    業務過失致死
【裁判全文】
臺灣臺中地方法院刑事判決             97年度交訴字第342號
公  訴  人  臺灣臺中地方法院檢察署檢察官
被      告  乙○○
                      號
上列被告因業務過失致死案件，經檢察官提起公訴（97年度偵字
第24388號），被告於準備程序中就被訴事實為有罪之陳述，經
本院合議庭評議後裁定由受命法官獨任改行簡式審判程序，判決
如下：
    主    文
乙○○犯業務過失致人於死罪，處有期徒刑月，如易科罰金，
以新臺幣壹仟元折算壹日。
    犯罪事實
一、乙○○係在峰彩廣告企業社工作，平日負責製作廣告旗幟及
    駕駛車牌號碼2429—LP號自小貨車在路旁懸掛廣告旗幟為業
    ，係以駕駛車輛為主要附隨業務之人。乙○○因於民國97年
    8月28日14時50分許，駕駛前開車牌號碼2429—LP號自小貨
    車，沿臺中縣大甲鎮大安溪橋由北往南方向，行經大安溪橋
    南下車道時，本應注意汽車駕駛人，不得在橋樑臨時停車，
    且依當時天候晴朗、日間自然光線充足、柏油路面乾燥無缺
    陷、無障礙物、視距良好等客觀情形，並無不能注意之特別
    情事，竟疏於注意而貿然在大安溪橋南下車道距離第16號橋
    墩約8.6公尺處靠右臨時停車，欲下車懸掛廣告旗幟時，適
    有甲○○騎乘車牌號碼BZW—705號重型機車，沿臺中縣大甲
    鎮大安溪橋由北往南方向行駛，行經該處，不慎自後追撞乙
    ○○所駕駛之前開自小貨車後側車斗，當場人車倒地，甲○
    ○因而受有外傷性第一頸椎斷裂合併四肢癱瘓、呼吸困難、
    大腸破裂（外傷性）等傷害，乙○○於肇事後，立即委由路
    人報警處理及通知救護車，並於員警到場時自首主動表明願
    意接受裁判。嗣甲○○經送醫急救後，仍於97年9月15日上
    午11時40分許，傷重不治死亡。
二、案經臺灣臺中地方法院檢察署檢察官據報自動檢舉偵查起訴
    。
    理    由
一、訊據被告乙○○對於上揭時地，從事駕駛車輛懸掛廣告旗幟
    之業務，因為懸掛廣告旗幟而在大安溪橋南下車道違規臨時
    停車時，被害人甲○○騎乘重型機車自後追撞，導致被害人
    甲○○因傷重不治死亡之結果等情，業經坦認屬實，此有道
    路交通事故現場圖一份、臺中縣警察局交通隊大甲小隊對被
    告所製作之處理道路交通事故談話紀錄表一份、道路交通事
    故調查報告表(一)(二)各一份、事故現場照片十四張、臺中縣警
    察局道路交通事故當事人酒精測定紀錄表一份、被告及被害
    人甲○○之車籍資料各一份等在卷可稽；而被害人甲○○係
    因本件車禍事故，受有外傷性第一頸椎斷裂合併四肢癱瘓、
    呼吸困難、大腸破裂（外傷性）等傷害，導致死亡之結果，
    此有光田醫療社團法人光田綜合醫院診斷證明書一份在卷可
    稽，亦經檢察官督同檢驗員相驗屬實，製有相驗筆錄、相驗
    屍體證明書、檢驗報告書在卷可憑。按汽車停車時，禁止臨
    時停車處所不得停車；又汽車駕駛人，不得在橋樑、隧道、
    圓環、障礙物對面、人行車、行人穿越道、快車道臨時停車
    ；道路交通安全規則第一百十二條第一項第一款、道路交通
    管理處罰條例第五十五條第一款分別定有明文。被告平日以
    製作廣告旗幟及駕駛自小貨車沿途懸掛為業，係以駕駛車輛
    為其主要附隨業務，自當依循前揭交通安全規定，不得在橋
    樑上臨時停車，且依當時天候、路況、視距等客觀情形，並
    無不能注意之特別情事，竟疏於注意而貿然臨時停車，以致
    被害人甲○○所騎乘之重型機車自後追撞，被告之違規臨時
    停車行為顯有過失，而被害人甲○○亦因本件車禍肇事而傷
    重不治死亡，則被害人甲○○之死亡結果與被告之過失行為
    二者間，亦具有相當因果關係至明。綜上所述，本件事證已
    臻明確，被告犯行，洵堪認定。
二、查：被告平日以駕駛前開自小貨車懸掛廣告旗幟為業，係屬
    從事業務之人，應堪認定。被告因業務上之違規臨時停車過
    失行為，致被害人甲○○騎乘機車自後追撞而傷重不治死亡
    ，核其所為，係犯刑法第二百七十六條第二項之業務過失致
    死罪。又被告於肇事後立即委由路人報警處理，並向到場處
    理之員警表明係肇事之人，此有臺中縣警察局道路交通事故
    肇事人自首情形紀錄表一份、臺中縣警察局交通隊大甲小隊
    對被告所製作之處理道路交通事故談話紀錄表一份在卷為憑
    ，被告在偵查機關尚未發覺之前，主動報案向員警告知肇事
    經過，業已合於自首之要件，爰依刑法第六十二條前段之規
    定，予以減輕其刑。爰審酌被告在大安溪橋上違規臨時停車
    ，以致被害人甲○○騎乘機車自後追撞而傷害不治死亡，被
    害人甲○○之生命因本件車禍事故而遭剝奪，對於被害人甲
    ○○之家屬造成無以回復之傷害，被告雖於本院中表明願意
    與被害人甲○○之家屬進行和解，但因被害人甲○○之家屬
    方面要求新臺幣380萬元之賠償金額過高，而被告能力所及
    僅能提出含強制險理賠金新臺幣150萬元、第三人責任險理
    賠金新臺幣70萬元及自行支付賠償金新臺幣60萬元合計新臺
    幣280萬元之賠償金額，雙方因差距金額過大，以致無法達
    成調解，惟因被告於犯罪後，業經坦承犯行，犯後態度良好
    ，另外，依據事故現場照片（參照相驗卷第15頁）顯示，被
    告雖在大安溪橋上違規臨時停車，然被告係僅靠橋墩處停放
    ，仍有預留適度之空間，讓通行慢車道之機車有通行之空間
    ，且被害人甲○○係騎乘機車自後追撞，本院認為其過失程
    度尚屬輕微等一切情狀，量處如主文所示之刑併予諭知易科
    罰金之折算標準，以示懲儆。
據上論斷，應依刑事訴訟法第二百七十三條之一第一項、第二百
九十九條第一項前段，刑法第二百七十六條第二項、第六十二條
前段、第四十一條第一項前段，刑法施行法第一條之一，判決如
主文。
中    華    民    國    98    年    1     月    9     日
                  刑事第五庭    法  官  巫淑芳
以上正本證明與原本無異。
如不服本判決應於收受判決後10日內向本院提出上訴書狀，並應
敘述具體理由；其未敘述上訴理由者，應於上訴期間屆滿後20日
內向本院補提理由書（均須按他造當事人之人數附繕本）「切勿
逕送上級法院」。
                                書記官  張孝妃
中    華    民    國    98    年    1     月    9     日
附錄論罪科刑法條：
中華民國刑法第276條：
因過失致人於死者，處二年以下有期徒刑、拘役或二千元以下罰
金。
從事業務之人，因業務上之過失犯前項之罪者，處五年以下有期
徒刑或拘役，得併科三千元以下罰金。


司法院資訊處製作；財團法人民間司法改革基金會備份。
